臺灣士林地方法院民事裁定
110年度消債更字第96號
債  務  人  徐鈺婷（原名徐晴琪）


上列債務人聲請更生事件，本院裁定如下：
    主  文
債務人甲○○（原名徐晴琪）自民國一百一十年十一月十六日十七
時起開始更生程序。
命司法事務官進行本件更生程序。
    理  由
一、按債務人對於金融機構負債務者，在聲請更生或清算前，應
    向最大債權金融機構請求協商債務清償方案，或向其住、居
    所地之法院或鄉、鎮、市、區調解委員會聲請債務清理之調
    解；消費者債務清理條例（下稱消債條例）第151條第1項定
    有明文。次按債務人不能清償債務或有不能清償之虞者，得
    依本條例所定更生或清算程序，清理其債務；債務人無擔保
    或無優先權之本金及利息債務總額未逾新臺幣一千二百萬元
    者，於法院裁定開始清算程序或宣告破產前，得向法院聲請
    更生；此觀諸同條例第3條、第42條第1項規定自明。又法院
    開始更生程序之裁定，應載明其年、月、日、時，並即時發
    生效力；法院裁定開始更生或清算程序後，得命司法事務官
    進行更生或清算程序；必要時，得選任律師、會計師或其他
    適當之自然人或法人一人為監督人或管理人；復為同條例第
    45條第1項、第16條第1項所明定。
二、聲請意旨略以：其有不能清償債務之虞，前已向最大債權銀
    行請求協商債務清償方案，惟協商不成立。又其無擔保或無
    優先權之本金及利息債務總額未逾新臺幣（下同）1,200萬
    元，復未經法院裁定開始清算程序或宣告破產，爰聲請更生
    等語。
三、經查，債務人主張之上開事實，有債務人戶籍謄本（見本院
    卷第16至18頁）、財團法人金融聯合徵信中心當事人綜合信
    用報告及前置協商專用債權人清冊（見本院卷第36至45頁）
    、前置協商不成立通知書（見本院卷第48頁）、民國107至1
    08年度綜合所得稅各類所得資料清單及全國財產稅總歸戶財
    產查詢清單（見本院卷第30至34頁）、薪俸袋影本（見本院
    卷第50至53頁）、中華民國人壽保險商業同業公會保險業通
    報作業資訊系統資料查詢結果表（見本院卷第122頁）等件
    為證。次查，債務人居住在臺北市，目前任職於勝寶百貨行
    ，每月收入約為2萬8,003元（見本院卷第28頁），每月必要
    生活費用含扶養1名未成年子女及母親約需2萬7,200元（見
    本院卷第29頁），則債務人每月收入扣除必要生活費用支出
    後，約餘803元（計算式：2萬8,003元－2萬7,200元＝803元）
    。再以債權人陳報之債務總額達256萬8,099元（見本院卷第
    10、第26頁）觀之，綜合評估債務人財產、信用及勞力狀況
    ，可認債務人有不能清償債務之虞之情事。此外，復查無消
    債條例第6條第3項、第8條或第46條各款所定駁回更生聲請
    之事由存在，是債務人聲請更生，應屬有據。依上開說明，
    應予開始更生程序，並命司法事務官進行本件更生程序。
四、爰依法裁定如主文。
中　　華　　民　　國　　110 　年　　11　　月　　16　　日
                  民事第二庭  法  官  陳菊珍
以上正本係照原本作成。
本件裁定不得抗告。
中　　華　　民　　國　　110 　年　　11　　月　　16　　日
                              書記官  張淑敏